【裁判字號】    97,上訴,1901
【裁判日期】    980227
【裁判案由】    偽造文書等
【裁判全文】
臺灣高等法院高雄分院刑事判決        97年度上訴字第1901號
上  訴  人
即  被  告  乙○○
選任辯護人  洪仁杰律師
上列上訴人因偽造文書等案件，不服臺灣高雄地方法院95年度訴
字第4040號中華民國97年10月21日第一審判決（起訴案號：臺灣
高雄地方法院檢察署95年度偵字第20941 號），提起上訴，本院
判決如下：
    主  文
原判決撤銷。
乙○○共同行使偽造私文書，處有期徒刑壹年，減為有期徒刑陸
月，如易科罰金，以銀元參佰元即新臺幣玖佰元折算壹日。緩刑
貳年，並向公庫支付新台幣捌萬元。扣案之國泰世華銀行信用卡
申請書上偽造之「甲○○」署名參枚、附表一信用卡背面背面簽
名條上所示偽造之「甲○○」署名貳枚及附表一之I編號3 、4
、5 、9 ，附表一之II編號7 、13、15之簽帳單商店存根聯上偽
造「甲○○」之署名柒枚，偽造「甲○○」印章壹枚及郵政掛號
執據上之「甲○○」印文壹枚，均沒收。
    事  實
一、郭忠海（原審法院通緝中）於94年5 月間，因接受友人甲○
    ○委託辦理中國信託商業銀行現金卡，而取得甲○○身分證
    正本，於94年8 月9 日，明知甲○○並未委託其向國泰世華
    商業銀行（下稱國泰世華銀行）申請信用卡，竟與國泰人壽
    保險公司職員乙○○共同意圖為自己不法所有，而基於行使
    偽造私文書及詐取財物之概括犯意聯絡，在郭忠海所經營位
    於高雄市前鎮區鎮○○街62號之工程行內，於未徵得甲○○
    同意下，由乙○○先在國泰世華銀行信用卡申請書上填寫甲
    ○○之個人基本資料後，再由郭忠海在「正卡申請人簽中文
    正楷簽名」欄偽造「甲○○」之署名3 枚，共同偽造完成表
    彰係由甲○○申辦國泰世華銀行所發行信用卡之意旨而性質
    上屬於私文書之申請書，再由乙○○持之向國泰世華銀行辦
    理申請信用卡手續而行使之，致使不知情之國泰世華銀行經
    辦人員誤認甲○○欲申辦信用卡，而於同年8 月15日核發卡
    號：VISA卡0000000000000000號及MASTER CARＺ 0000000000
    000000號信用卡共2 張，並於同年8 月18日將之郵寄至上開
    處所時，由郭忠海持不詳時地先行偽造之「甲○○」印章1
    枚盜蓋於郵件收執聯收受，足以生損害於國泰世華銀行對於
    信用卡核發管理之正確性及甲○○。郭忠海取得上開國泰世
    華銀行信用卡2 張後，竟意圖為自己不法之所有，隨即在上
    開信用卡背面偽簽「甲○○」之署名，並於附表一所示之時
    間、地點，連續持上開信用卡行使而刷卡消費如附表一所示
    之金額26筆，共計新台幣（下同）42,992元，並於每筆簽帳
    單上偽簽「甲○○」之署名而偽造私文書持以行使，使各該
    商店人員陷於錯誤因而誤認郭忠海為該等信用卡之合法使用
    人而出售商品，以上均足以生損害於甲○○、各消費商店及
    國泰世華銀行對於信用卡資料管理之正確性。另郭忠海又於
    附表二所示之時間，連續持上開信用卡，對上揭附表二所示
    金融機構所設置之自動付款設備輸入密碼預借現金，以此不
    正之方法，由自動付款設備取得現金4 筆，共計43,000元。
    嗣因甲○○於95 年3月間接獲國泰世華銀行信用卡催款單，
    乃於95年4 月12 日 上午8 時45分許，向高雄縣政府警察局
    鳳山分局五甲派出所報案，始循線查獲上情。
二、案經甲○○訴由高雄縣政府警察局鳳山分局報請臺灣高雄地
    方法院檢察署檢察官偵查起訴。
    理  由
壹、程序部分：
一、按被告以外之人於審判中所在不明而無法傳喚或傳喚不到，
    其於檢察事務官、司法警察官或司法警察調查中所為之陳述
    ，經證明具有可信之特別情況，且為證明犯罪事實之存否所
    必要者，得為證據，刑事訴訟法第159 條之3 第3 款定有明
    文。本件證人即同案被告郭忠海於原審審理中經傳喚、拘提
    均未到庭，業經原審通緝中，此有傳票送達證書、臺灣臺南
    地方法院檢察署及臺南縣政府警察局佳里分局代為拘提之拘
    提結果回函資料、原審法院通緝稿在卷可查（見原審卷第20
    8 、226 、238 頁），而證人即同案被告郭忠海於警詢所為
    之證述時點與本件行為時較為接近，且甫被查獲，尚無充足
    之時間思考其陳述與其本人、被告間之利害關係，亦尚未聽
    聞被告關於本案之辯解，其陳述自較無機會受到不當之汙染
    ，可信度甚高，且為證明本件被告之犯行所必要，依上開說
    明，證人即同案被告郭忠海於警詢之證述得為證據。
二、按被告以外之人於偵查中向檢察官所為陳述，除顯有不可信
    之情況者外，得為證據，刑事訴訟法第159 條之1 第2 項亦
    定有明文。查證人即被害人甲○○於於檢察官偵查時所為陳
    述，其於偵查中之陳述，客觀上並無顯不可信之情況，且其
    已經原審傳訊到庭行交互詰問，是上開證人於偵查中之證詞
    自有證據能力。
三、另按被告以外之人於審判外之言詞或書面陳述，除法律有規
    定者外，不得作為證據，刑事訴訟法第159 條第1 項固有明
    文；惟被告以外之人於審判外之陳述，雖不符刑事訴訟法第
    159 條之1 至第159 條之4 之規定，而經當事人於審判程序
    同意作為證據，法院審酌該言詞陳述作成時之情況，認為適
    當，亦得為證據；或當事人、代理人或辯護人於法院調查證
    據時，知有刑事訴訟法第159 條第1 項不得為證據之情形，
    而未於言詞辯論終結前聲明異議者，視為有前項之同意，同
    法第159 條之5 亦有明文。查證人即被害人甲○○於警詢之
    證詞，性質上雖均屬傳聞證據，且查無符合同法第159 條之
    1 至之4 等前4 條之情形，然檢察官、被告及辯護人均同意
    作為證據，是依刑事訴訟法第159 條之5 之規定，本院審酌
    上開證據作成之情況，認為適當，均得為證據。
貳、實體部分：
一、訊據上訴人即被告乙○○對於上揭事實，除否認有參與附表
    一、二之刷卡消費及預借現金之犯行外，對其餘共同假冒甲
    ○○名義申請信用卡等情均坦承不諱。經查：
  (一)上開被告坦承犯行部分，經核與證人即被害人甲○○於警詢
    、偵查及原審法院之證述，證人即同案被告郭忠海於警詢之
    證述大致相符，並有上開國泰世華銀行信用卡申請書、國泰
    世華銀行盜刷明細交易一覽表（見警卷11-13 頁）、被告乙
    ○○庭呈之本件信用卡申領紀錄電腦資料（見原審卷第43-4
    4 頁）、刷卡簽帳單影本7 紙（見原審卷54-62 頁）及郵政
    掛號執據1 張（見台灣台南地方法院檢察署95年度營他字第
    81號偵查卷第19頁）附卷可稽。又本件國泰世華銀行信用卡
    申請書正本上之「甲○○」署名筆跡均與甲○○本人之筆跡
    不同，而與郭忠海之筆跡相同乙節，亦有法務部調查局97年
    2 月27日調科貳字第09700063980 號、97年6 月13日調科貳
    字第09700226050 號、97年7 月11日調科貳第00000000000
    號鑑定書共3 份附卷可憑（見原審卷第195 、224 、237 頁
    ）。
  (二)至被告雖辯稱未參與附表一、二之刷卡消費及預借現金之犯
    行，然共同正犯，係共同實施犯罪行為之人，在共同意思範
    圍內，各自分擔犯罪行為之一部，相互利用他人之行為，以
    達其犯罪之目的，其成立不以全體均參與實施犯罪構成要件
    之行為為要件。共同正犯之意思聯絡，不限於事前有所謀議
    ，僅於行為當時有共同犯意之聯絡，於行為當時，基於相互
    之認識，不論明示通謀或相互間默示合致，以共同犯罪之意
    思參與，均屬之；而行為分擔，亦不以每一階段皆有參與為
    必要，倘具有相互利用其行為之合同意思所為，仍應負共同
    正犯之責，蓋共同正犯，於合同意思範圍內，組成一共犯團
    體，團體中任何一人之行為，均為共犯團體之行為，他共犯
    均須負共同責任，初無分別何一行為係何一共犯所實施之必
    要（最高法院88年度台上字第2230號、第2858號判決及最高
    法院73年台上字第1886 號 判例意旨參照）。本件同案被告
    郭忠海既是為盜刷他人信用卡而與被告假冒甲○○名義申請
    信用卡2 張，其核卡後之盜刷行為及預借現金行為，自為被
    告與郭忠海之合同意思範圍內，依上開說明，被告自應對偽
    造文書及盜刷行為、預借現金行為同負共犯之責任。至被告
    所辯未參與附表一、二之刷卡消費及預借現金之犯行，為共
    犯參與犯罪行為分擔輕重問題，應屬量刑審酌之事由。
  (三)綜上所述，本件事證明確，被告上開犯行堪以認定，應予依
    法論科。
二、查被告行為後，刑法業於94年2 月2 日修正公布，95年7 月
    1 日起施行。按「行為後法律有變更者，適用行為時之法律
    ，但行為後之法律有利於行為人者，適用最有利於行為人之
    法律」，修正後刑法第2 條第1項 定有明文。此條規定係規
    範行為後法律變更所生新舊法比較適用之準據法，本身尚無
    新舊法比較之問題，於新法施行後，應一律適用新法第2 條
    第1 項之規定，為「從舊從輕」之比較，先予敘明。再按本
    次法律變更，比較時應就罪刑有關之共犯、未遂犯、想像競
    合犯、牽連犯、連續犯、結合犯，以及累犯加重、自首減輕
    暨其他法定加減原因（如身分加減）與加減例等一切情形，
    綜其全部罪刑之結果而為比較（最高法院95年5 月23日95年
    第8 次刑事庭會議決議參照）。茲就本件新舊法比較結果敘
    述如下：
  (一)修正前刑法第339 條第1 項詐欺取財罪之法定刑為5 年以下
    有期徒刑、拘役或科或併科1 千元以下罰金。本件被告犯罪
    時之刑法就罰金刑之規定，依修正前刑法第33條第5 款規定
    ，罰金刑應處銀元1 元以上，並應依修正前罰金罰鍰提高標
    準條例第1 條規定，就其原定數額得提高為2 倍至10倍，但
    法律已依一定比率規定罰金或罰鍰之數額或倍數者，依其規
    定。惟修正後刑法第33條第5 款則規定：「罰金：新臺幣1
    千元以上，以百元計算之」，而95年6 月14日修正公布之刑
    法施行法第1 條之1 第2 項規定：「94年1 月7 日刑法修正
    時，刑法分則編未修正之條文定有罰金者，自94年1 月7 日
    刑法修正施行後，就其所定數額提高為30倍，但72年6 月26
    日至94年1 月7 日新增或修正之條文，就其所定數額提高為
    3 倍」，經比較修正前後之罰金刑輕重，該罰金刑之最低刑
    度於修法後已有加重，故以修正前刑法第33條第5 款規定，
    較有利於被告。
  (二)共同正犯部分，被告行為時之刑法第28條規定：「二人以上
    共同實施犯罪之行為者，皆為正犯」，現行刑法第28條規定
    ：「二人以上共同實行犯罪之行為者，皆為正犯」，亦即現
    行刑法係將原來共同正犯之共同「實施」犯罪，改為共同「
    實行」犯罪，剔除完全未參與犯罪相關行為「實行」之「陰
    謀共同正犯」及「預備共同正犯」，是現行刑法關於共同正
    犯之可罰性要件之範圍業已限縮，乃屬行為可罰性要件之變
    更，自應為新舊法律之比較適用；本件被告無論依修正前後
    規定，均構成共同正犯，經比較修正前、後關於共同正犯之
    規定，適用現行刑法第28條之規定，並未較有利於被告。
  (三)刑法修正後，已刪除第55條關於牽連犯之規定，而本件被告
    所犯行使偽造私文書罪及詐欺取財罪，依被告行為時即修正
    前刑法第55條之規定，因具牽連犯之關係，應從一重之詐欺
    取財罪處斷；而修正後之刑法既刪除牽連犯之規定，其所犯
    上述各罪係個別獨立，應依數罪併罰之規定分論併罰，比較
    新舊法之規定，自以修正前之規定較有利於被告。
  (四)修正後刑法業已刪除第56條連續犯之規定，是於新法修正施
    行後，行為人之數犯罪行為，即須分論併罰，比較新舊法結
    果，適用被告行為時法律即依舊法論以連續犯，對被告並無
    不利。
  (五)又就修法前後易科罰金折算標準之比較而言：修正前刑法第
    41條第1 項前段規定：「犯最重本刑為5 年以下有期徒刑以
    下之刑之罪，而受6 個月以下有期徒刑或拘役之宣告，因身
    體、教育、職業、家庭之關係或其他正當事由，執行顯有困
    難者，得以1 元以上3 元以下折算1 日，易科罰金。」又易
    科罰金折算標準，依修正前罰金罰鍰提高標準條例第2 條前
    段（現已刪除）規定，就其原定數額提高為100 倍折算1 日
    ，即以銀元3 百元（新台幣9 百元）折算為1 日。惟修正後
    刑法第41條第1 項前段則規定：「犯最重本刑為5 年以下有
    期徒刑以下之刑之罪，而受6 個月以下有期徒刑或拘役之宣
    告者，得以新臺幣1 千元、2 千元或3 千元折算1 日，易科
    罰金。」比較修正前後之易科罰金折算標準，以修正前刑法
    之規定，較有利於行為人（此易科罰金折算標準，係於量刑
    後始應決定之事項，無與量刑前所應適用之法律一併綜合比
    較）。
  (六)綜上，經整體比較全部罪刑之結果，以施行前之刑法規定，
    較有利於被告，是依現行刑法第2 條第1 項前段規定，自應
    一體適用被告行為時之法律即修正前之刑法規定。
三、按在信用卡背面簽名欄內簽名，單純自形式上觀之，即足以
    表示信用卡之簽名者於信用卡有效期限內有權使用該信用卡
    之辨識及證明，性質上應屬刑法第210 條之私文書（最高法
    院91年台上字第5209號判決參照）；又按在特約商店信用卡
    簽帳單上偽簽他人署押，係表示他人有在該特約商店消費簽
    帳單上所示事項及金額之事實，而特約商店可據以向特約銀
    行請款，銀行再轉向該他人請款之意，是該偽造他人署押於
    信用卡簽帳單之行為，自足以生損害於他人，應成立偽造私
    文書罪（最高法院91年台上字第2550號判決參照）。偽造印
    章後，加以蓋用，即又偽造印文，祇成立偽造印文罪，無刑
    法第55條之適用（最高法院24年第7 次刑庭會議）。查被告
    與郭忠海共同偽造「甲○○」簽名於信用卡申請書、偽造印
    章收受信用卡、偽造信用卡背面簽名條及簽帳單等私文書後
    ，復持以行使，而以刷卡消費方式分別詐得附表一所示商品
    ，足以生損害於國泰世華銀行、附表一所示特約商店及甲○
    ○本人，核其所為，係犯刑法第216 條、第210 條之行使偽
    造私文書罪、第217 條第1 項偽造印文罪及第339 條第1 項
    之詐欺取財罪及。其偽造署押之行為係偽造私文書之階段行
    為，又偽造私文書之低度行為，應為行使之高度行為所吸收
    ，均不另論罪。又共犯郭忠海冒用甲○○名義，持附表二所
    示之信用卡前往自動提款機預借現金，此部分被告係犯刑法
    第339 條之2 第1 項以不正方法由自動付款設備取得他人之
    物罪。被告就所犯上開行使偽造私文書、偽造印文、詐欺取
    財罪及以不正方法由自動付款設備取得他人之物罪與共同被
    告郭忠海間，有犯意聯絡及行為分擔，應為共同正犯。公訴
    人就被告所犯偽造印文罪部分，雖未據起訴，然本院認有裁
    判上一罪之關係，基於審判不可分原則，自得一併予以審究
    。又被告先後多次行使偽造私文書、詐欺取財及以不正方法
    由自動付款設備取得他人之物，各時間緊接、手段相同，所
    犯分別係構成要件相同之罪名，顯係分別基於概括犯意反覆
    為之，各為連續犯，應分別依修正前刑法第56之規定以1 罪
    論，並各加重其刑。又被告與郭忠海係以行使偽造私文書之
    手段，取得附表一所示之信用卡後，復持以盜刷消費購買商
    品及預借現金，故其所犯行使偽造私文書分別與偽造印文、
    詐欺取財及以不正方法由自動付款設備取得他人之物罪間，
    有方法目的之牽連關係，為牽連犯，應依修正前刑法第55條
    之規定，從一重論以刑法第216 條、第210 條之行使偽造私
    文書罪。
四、原審據以論處被告罪刑，固非無見；惟查：(一)被告與同案被
    告郭忠海依共犯均應負全部責任原則，其2 人均應論以行使
    偽造私文書、詐欺取財及以不正方法由自動付款設備取得他
    人之物3 罪，原審對被告僅論以行使偽造私文書、詐欺取財
    2 罪，認被告不負附表一、二犯行之責任，尚有未合。(二)基
    於共同犯罪行為，應由共犯各負全部責任之理論，其他共犯
    所犯案件諭知沒收之物，在本案共犯判決時仍應諭知沒收。
    原審對共犯郭忠海於附表一信用卡背面簽名條上所示偽造之
    「甲○○」署名2 枚、附表一之7 次偽造署押行為及偽造「
    甲○○」印章1 枚及郵政掛號執據上之「甲○○」印文1枚
    ，漏未諭知沒收，亦有未合。(三)原審既認定被告與郭忠海係
    共犯關係，然其於判決據上論斷欄上漏引刑法第28條規定，
    亦有疏漏。被告上訴意旨以原判決量刑過重，指摘原判決不
    當，雖無理由；惟原判決既有上開可議之處，自應由本院將
    原判決撤銷改判。
五、爰審酌被告與郭忠海共同偽造國泰世華銀行信用卡申請書2
    張，復又持以使用，損及告訴人甲○○、刷卡特約商店及銀
    行之權益並影響銀行信用卡核發管理之正確性，犯後於原審
    復未能坦承犯行，致原審多次將告訴人、郭忠海簽名送鑑定
    確認，浪費司法資源，犯後態度難認良好，本不宜寬貸，惟
    念及被告並未實際參與附表一、二之刷卡消費及預借現金之
    犯行，亦未分得該部分之財物，且本件銀行損害金額非鉅，
    被告復於本院審理中坦承犯行，並斟酌其犯罪動機、目的、
    手段、所生損害等一切情狀，量處如主文所示之刑。另被告
    乙○○上開犯行，犯罪時間在96年4 月24日以前，合於中華
    民國九十六年罪犯減刑條例第2 條第1 項第3 款之規定，爰
    依法減其上開宣告刑期2 分之1 ，並對減得之刑，考量被告
    之職業、經濟能力諭知易科罰金之折算標準。
六、沒收部分：
  (一)按縱署押、印文為文書之一部，偽造署押、偽造印文之行為
    應吸收於偽造文書行為，而無須另行論罪，然若未將偽造之
    文書沒收者，仍應依刑法第219 條將偽造之署押、印文沒收
    （最高法院27年上字第2597號判例意旨參照）。本件偽造之
    國泰世華銀行申請書上之「甲○○」署名3 枚，均屬偽造之
    署押，不問屬於犯人與否，均應依刑法第219 條規定沒收之
    。至於上揭國泰世華銀行申請書，業經移轉交付予國泰世華
    銀行，已非被告所有。被告冒用甲○○名義申請之如附表一
    所示之信用卡2 張，依發卡銀行與客戶之約定，為國泰世華
    銀行所有，並非被告所有之物，自不為沒收之諭知，惟其背
    面簽名條上所示偽造之「甲○○」署名2 枚，不問屬於犯人
    與否，均應依刑法第219 條之規定，予以宣告沒收。
  (二)共犯郭忠海於附表一所示時地消費時偽造簽帳單之商店存根
    聯，均已持向各該特約商店行使，非被告所有之物，惟其中
    附表一之I編號3 、4 、5 、9 ，附表一之II編號7 、13、
    15之簽帳單商店存根聯上偽造「甲○○」之署名共7 枚，業
    已調得影本附卷，應依刑法第219 條之規定，不問屬於犯人
    與否，併予宣告沒收之；至附表一所示其餘簽帳單商店存根
    聯其上仍有偽造持卡人「甲○○」之署名，但依國際信用卡
    組織之規定僅有1 年之調閱期限，上開簽帳單之商店存根聯
    顯逾期限而無法調閱，而以目前信用卡交易普遍且大量之程
    度，自難期待各特約商店、銀行業者及信用卡簽帳立人尚加
    留存，毋寧以丟棄銷燬較符常情，是堪認該等簽帳單商店存
    根聯及顧客收執聯均已滅失，其上偽造「甲○○」之署押，
    自無從加以沒收。
  (三)又「偽造之印章、印文或署押，不問屬於犯人與否，沒收之
    。」，刑法第219 條定有明文。本案共犯郭忠海偽造之「甲
    ○○」印章1 枚，雖未扣案，惟無證據證明已滅失，另於郵
    政掛號執據上之偽造「甲○○」印文1 枚（見台灣台南地方
    法院檢察署95年度營他字第81號偵查卷第19頁），均應依刑
    法第219 條規定，不問屬於犯人與否，併予宣告沒收。
七、末查，本件被告未曾受有期徒刑以上刑之宣告，此有臺灣高
    等法院被告前案紀錄表1 份在卷可稽，顯見其素行尚佳，其
    於本院審理時坦承犯行，並與國泰世華銀行達成和解，有和
    解書在卷可稽（見本院卷第25頁），已足見其悔悟之心，經
    此次偵查、審判程序後，當知所警惕，而無再犯之虞，是本
    院認前開所宣告之刑，以暫不執行為適當，併依現行刑法第
    74條第1 項第1 款規定宣告緩刑2 年（依最高法院95年第8
    次刑事庭會議決議，緩刑之宣告，應逕行適用修正後刑法之
    規定，無庸比較新舊法），並依刑法第74條第2 項第4 款規
    定，命被告向國庫支付新臺幣8 萬元，以啟自新。
八、按「由被告上訴或為被告利益上訴者，除第一審判決適用法
    條不當而撤銷者外，第二審不得諭知較重於原審判決之刑，
    刑事訴訟法第370 條固定有明文。然法院於對有罪之被告科
    刑，既應依刑法第57條規定審酌包括被告犯罪所生之危險或
    損害等一切情狀，而實質上一罪屬多數行為之集合犯，對其
    量刑多寡，當與其行為之次數多寡有關，故實質上一罪案件
    ，其所認定行為次數較少者，與所認定行為次數較多者，兩
    者所適用之刑罰法條，就形式上觀之，雖無差異，但實質上
    其法條所含刑罰輕重之程度，顯有不同，故原判決撤銷第一
    審之判決，改判諭知較重於第一審判決之刑度，自屬合法。
    」（最高法院93台上3609號判決意旨及最高法院82年度第7
    次刑事庭會議意旨參照）。本件雖係由被告上訴，惟原審既
    對被告於附表一、二共犯之連續及牽連犯行漏未審酌，依上
    開說明，本院自得對上開被告改判諭知較重於第一審判決之
    刑度，附予敘明。
據上論結，應依刑事訴訟法第369 條第1 項前段、第364 條、第
299 條第1 項前段，刑法第2 條第1 項前段、第216 條、第210
條、第217 條第1 項、第339 條第1 項、第339 條之2 第1 項、
第219 條、第74條第1 項第1 款、第2 項第4 款，修正前刑法第
41 條 第1 項前段、第55條、56條，廢止前罰金罰鍰提高標準條
例第2 條，中華民國九十六年罪犯減刑條例第2 條第1 項第3 款
、第7 條、第9 條，判決如主文。
本案經檢察官蔡國禎到庭執行職務。
中    華    民    國    98    年    2     月    27    日
                  刑事第三庭    審判長法  官 周賢銳
                                      法  官 黃仁松
                                      法  官 施柏宏
以上正本證明與原本無異。
如不服本判決應於收受本判決後10日內向本院提出上訴書狀，其
未敘述上訴理由者，並得於提起上訴後10日內向本院補提理由書
狀（均須按他造當事人之人數附繕本）「切勿逕送上級法院」。
中    華    民    國    98    年    2     月    27    日
                                      書記官 白 蘭
附錄本案論罪科刑法條：
刑法第210條
偽造、變造私文書，足以生損害於公眾或他人者，處5年以下有
期徒刑。
刑法第216條
行使第210條至第215條之文書者，依偽造、變造文書或登載不實
事項或使登載不實事項之規定處斷。
刑法第339條
意圖為自己或第三人不法之所有，以詐術使人將本人或第三人之
物交付者，處5 年以下有期徒刑、拘役或科或併科1 千元以下罰
金。
以前項方法得財產上不法之利益或使第三人得之者，亦同。
前二項之未遂犯罰之。
刑法第339條之2
意圖為自己或第三人不法之所有，以不正方法由自動付款設備取
得他人之物者，處3 年以下有期徒刑、拘役或1 萬元以下罰金。
以前項方法得財產上不法之利益或使第三人得之者，亦同。
附表一 ：共犯郭忠海盜刷信用卡明細表
   ┌───────────────────────────┐
   │I信用卡卡號：0000000000000000、持卡人：甲○○        │
   ├──┬────┬──────┬───────┬────┤
   │編號│交易日期│ 交 易 商 店│地          址│消費金額│
   ├──┼────┼──────┼───────┼────┤
   │ 1  │94.08.18│貴族世家牛排│高雄縣鳳山市五│     790│
   │    │        │            │甲二路367 號1 │        │
   │    │        │            │樓            │        │
   ├──┼────┼──────┼───────┼────┤
   │ 2  │94.08.19│家樂福－五甲│高雄縣鳳山市林│     998│
   │    │        │店          │森路291 號    │        │
   ├──┼────┼──────┼───────┼────┤
   │ 3  │94.08.20│順發3C量販五│高雄縣鳳山市五│   2,168│
   │    │        │甲店        │甲三路166 號  │        │
   ├──┼────┼──────┼───────┼────┤
   │ 4  │94.08.21│麗嬰房股份有│高雄市○○路  │   2,452│
   │    │        │限公司      │453 號        │        │
   ├──┼────┼──────┼───────┼────┤
   │ 5  │95.08.21│紅螞蟻鞋品  │高雄市前鎮區瑞│   1,090│
   │    │        │            │隆路613 號1 樓│        │
   ├──┼────┼──────┼───────┼────┤
   │ 6  │94.08.30│鎮海加油站  │高雄市前鎮區鎮│   1,031│
   │    │        │            │海路123 號    │        │
   ├──┼────┼──────┼───────┼────┤
   │ 7  │94.09.03│東街商行    │高雄市○○路  │   2,163│
   │    │        │            │128 號        │        │
   ├──┼────┼──────┼───────┼────┤
   │ 8  │94.09.05│真光量販家電│高雄市苓雅區三│     656│
   │    │        │五甲店      │多三路168 號  │        │
   ├──┼────┼──────┼───────┼────┤
   │ 9  │94.09.10│寶軒企業股份│高雄市苓雅區三│   2,764│
   │    │        │有限公司    │多二路91號    │        │
   ├──┼────┼──────┼───────┼────┤
   │ 10 │94.09.13│東森購物百貨│台北市中正區館│   2,980│
   │    │        │股份有限公司│前路42號4 樓  │        │
   ├──┼────┼──────┼───────┼────┤
   │ 11 │94.09.13│東森得易購股│台北市內湖區康│   3,980│
   │    │        │份有限公司  │寧路三段75巷50│        │
   │    │        │            │號2 樓        │        │
   ├──┼────┴──────┴───────┴────┤
   │小計│                                          21,072│
   ├──┴────────────────────────┤
   │II信用卡卡號：0000000000000000、持卡人：甲○○        │
   ├──┬────┬──────┬───────┬────┤
   │編號│交易日期│ 交 易 商 店│地          址│消費金額│
   ├──┼────┼──────┼───────┼────┤
   │ 1  │94.08.19│家樂福－五甲│高雄縣鳳山市林│   6,693│
   │    │        │店          │森路291 號    │        │
   ├──┼────┼──────┼───────┼────┤
   │ 2  │94.08.21│家樂福－五甲│同上          │     754│
   │    │        │店          │              │        │
   ├──┼────┼──────┼───────┼────┤
   │ 3  │94.08.21│家樂福－五甲│同上          │     199│
   │    │        │店          │              │        │
   ├──┼────┼──────┼───────┼────┤
   │ 4  │95.08.24│真光量販家電│高雄市苓雅區三│   1,340│
   │    │        │五甲店      │多三路168 號  │        │
   ├──┼────┼──────┼───────┼────┤
   │ 5  │95.08.26│東街商行    │高雄市○○路  │   1,667│
   │    │        │            │128 號        │        │
   ├──┼────┼──────┼───────┼────┤
   │ 6  │94.09.01│特力屋－鳳山│高雄縣鳳山市瑞│   1,504│
   │    │        │店          │隆東路99號    │        │
   ├──┼────┼──────┼───────┼────┤
   │ 7  │94.09.04│寶軒企業股份│高雄市苓雅區三│   1,155│
   │    │        │有限公司    │多二路91號    │        │
   ├──┼────┼──────┼───────┼────┤
   │ 8  │94.09.11│東街商行    │高雄市○○路  │   1,804│
   │    │        │            │128 號        │        │
   ├──┼────┼──────┼───────┼────┤
   │ 9  │94.09.13│鎮海加油站  │高雄市前鎮區鎮│     900│
   │    │        │            │海路123 號    │        │
   ├──┼────┼──────┼───────┼────┤
   │ 10 │94.09.14│東街商行    │高雄市○○路  │   1,135│
   │    │        │            │128 號        │        │
   ├──┼────┼──────┼───────┼────┤
   │ 11 │94.09.14│東街商行    │同上          │     259│
   ├──┼────┼──────┼───────┼────┤
   │ 12 │94.09.25│東街商行    │同上          │   1,520│
   ├──┼────┼──────┼───────┼────┤
   │ 13 │94.10.09│東街商行    │同上          │   1,582│
   ├──┼────┼──────┼───────┼────┤
   │ 14 │94.10.21│鎮海加油站  │高雄市前鎮區鎮│     500│
   │    │        │            │海路123 號    │        │
   ├──┼────┼──────┼───────┼────┤
   │ 15 │94.11.19│台亞石油股份│高雄市前鎮區凱│     908│
   │    │        │有限公司    │旋四路560 號  │        │
   ├──┼────┴──────┴───────┴────┤
   │小計│                                          21,920│
   ├──┼────────────────────────┤
   │總計│                                          42,992│
   └──┴────────────────────────┘
   附表二：共犯郭忠海利用自動付款設備詐欺之明細表
   ┌───────────────────────────┐
   │I信用卡卡號：0000000000000000、持卡人：甲○○        │
   ├──┬────┬──────┬───────┬────┤
   │編號│交易日期│ 交 易 商 店│地          址│消費金額│
   ├──┼────┼──────┼───────┼────┤
   │ 1  │94.08.24│國泰世華ATM │高雄市○○路  │  20,000│
   │    │        │－前鎮分行  │355 號        │        │
   ├──┼────┼──────┼───────┼────┤
   │ 2  │94.09.21│國泰世華ATM │同上          │   2,000│
   │    │        │－前鎮分行  │              │        │
   ├──┼────┴──────┴───────┴────┤
   │小計│                                          22,000│
   ├──┴────────────────────────┤
   │II信用卡卡號：0000000000000000、持卡人：甲○○        │
   ├──┬────┬──────┬───────┬────┤
   │編號│交易日期│ 交 易 商 店│地          址│消費金額│
   ├──┼────┼──────┼───────┼────┤
   │ 1  │94.08.24│國泰世華ATM │高雄市○○路  │  20,000│
   │    │        │－前鎮分行  │355 號        │        │
   ├──┼────┼──────┼───────┼────┤
   │ 2  │94.11.17│台新國際商業│高雄縣鳳山市五│   1,000│
   │    │        │銀行五甲分行│甲三路9 號    │        │
   ├──┼────┴──────┴───────┴────┤
   │小計│                                          21,000│
   ├──┼────────────────────────┤
   │總計│                                          43,000│
   └──┴────────────────────────┘


司法院資訊處製作；財團法人民間司法改革基金會備份。
